臺灣臺南地方法院民事裁定　　　　　　100年度勞小上字第3號
上　訴　人　大嘟食品有限公司
法定代理人　廖盛芳
被上訴人　　杜孟儒
法定代理人　杜英志
　　　　　　徐春惠
上列當事人間請求給付薪資事件，上訴人對於中華民國100年5月
6日臺灣臺南地方法院臺南簡易庭100 年度南勞小字第3號第一審
判決提起上訴，本院裁定如下：
    主  文
上訴駁回。
第二審訴訟費用新台幣1,500元由上訴人負擔。
    理  由
一、本件係針對本院台南簡易庭100年度南勞小字第3號第一審判
    決提起上訴，而該案之原告為杜孟儒，被告則為大嘟食品有
    限公司，被告受全部敗訴之判決，自應由被告提起上訴，乃
    本件上訴狀之當事人欄僅記載「原告杜孟儒、訴訟代理人杜
    英志」，而未載明上訴人及被上訴人，而於上訴狀僅由具狀
    人廖盛芳簽名蓋印，因廖盛芳係原審被告大嘟食品有限公司
    之法定代理人，有權以法定代理人之身份提起本件上訴，是
    以本件仍應認係由大嘟食品有限公司為上訴人，惟當事人欄
    既未記載上訴人為大嘟食品有限公司，上訴狀簽名亦未以大
    嘟食品有限公司之名為之，上訴不合程式，依民事訴訟法第
    436條之32第2項準用第463條再準用第249條第1項第6款之規
    定，原應定期命補正，惟因本件上訴有後述不合法之情況，
    是以縱命上訴人補正上訴程式，本件上訴仍屬不合法，自無
    庸先命補正，核先陳明。
二、按對於小額程序之第一審裁判之上訴，非以其違背法令為理
    由，不得為之，又上訴狀應記載上訴理由，並表明原判決所
    違背之法令及其具體內容，或依訴訟資料可認原判決有違背
    法令之具體事實，民事訴訟法第436條之24第2項及第436條
    之25分別定有明文。且依同法第436條之32準用同法第468條
    之規定，判決不適用法規或適用不當者，為違背法令。而判
    決有同法第469條第1款至第5款情形之一者，為當然違背法
    令。是當事人對於小額程序之第一審判決提起上訴，如依民
    事訴訟法第468條規定，以第一審判決有不適用法規或適用
    法規不當為理由時，其上訴狀或理由書應有具體之指摘，並
    揭示該法規之條項或其內容。若係成文法以外之法則，應揭
    示該法則之旨趣。倘為司法院解釋，或最高法院之判例，則
    應揭示該判解之字號或其內容。如以民事訴訟法第469條第1
    款至第5款所列情形為理由時，其上訴狀或理由書，應揭示
    合於該條款之事實。上訴狀或理由書如未依此項方法表明，
    或其所表明者，顯與上開法條規定之情形不相合時，即難認
    為已對第一審判決之違背法令有具體之指摘，其上訴自難認
    為合法。
三、本件上訴意旨略以：
  (一)被上訴人於言詞辯論庭中，上訴人主張新台幣（下同）7500
    元之瑕疵品抗辯並非空穴來風，法官問被上訴人串肉是否有
    瑕疵？被上訴人答：「有」，並問：有幾支？被上訴人答：
    每盒約有6、7支。依此類推總計完成串數15000 串，每盒30
    串，共計500盒，以500 盒數量每盒6.5串不良品計算，約有
    3250串之譜，被上訴人既承認有瑕疵，豈可不查明上訴人之
    損失？
  (二)兩名證人皆證實曾有瑕疵不良品為原告所做。證人葉玉絲一
    年之中至少有上百次至上訴人公司購物，時間約為4至5點，
    被上訴人大部分時間均尚未下班，且被上訴人是在騎樓下工
    作，環境並無遮掩，當然會觀看被上訴人之串肉情形，否則
    怎會侵門踏戶的說：「阿猴串的我不要」，最後還得央求別
    人代串。上訴人聽到的至少5、6以上，且當場工作中，被上
    訴人聽到皆未否認，只是笑笑。另補充證人施俊鈞及該協會
    秘書觀看被上訴人串肉情形如附圖一。
  (三)於證人庭中被上訴人父子直指兩名證人做偽證，為法官當庭
    喝斥，並直言上訴人公司有裝監視錄影器，要求調閱錄影帶
    ，法官問上訴人，答：無裝設錄影器材，原告父子為卸責故
    如此說。被上訴人工作將近兩年，豈會不知未裝設，其謊言
    何不查明？
  (四)串肉工作皆個人獨立完成，無被上訴人父子所言與其它人混
    裝情事，謊言不攻自破，完成後每盒進庫冷凍，好壞外人皆
    無法窺其樣貌，遭顧客退貨解凍之後，才能得知瑕疵情形。
    被上訴人為上訴人公司唯一論件計酬之串肉人員，良品或不
    良品，皆出自其手，無庸置疑。
  (五)上訴人公司於民國（下同）99年9 月17日遭票據交換所列為
    支票拒往戶，公司經營困難，財務岌岌可危。綜觀上述理由
    ，未到99年11月10日領薪日，被上訴人父子卻於99年10月11
    日即提出詐欺訴訟，檢察官問被上訴人願不願意和解？被上
    訴人代理人答：不願意。此案上訴人獲不起訴處分。被上訴
    人擔任串肉工作異常辛苦，代理人逕自至上訴人公司領取8
    月份薪資自行花用，且於背後主導操縱，被上訴人為增進串
    數即草率工作，蒙混充數增加報酬（正常人工作3 倍之數量
    ，實為驚人）。殊不知產品屢遭退貨，商譽受損，被上訴人
    代理人竟不思檢討，被上訴人尚有多起案件於法院審理，故
    對法院程序有一定程度了解，藉故不斷興訟浪費社會資源，
    實屬不該。上訴人念其被上訴人年輕且為中輟生，處處容忍
    ，處處愛護，法官未查明判決，並為上訴人全部敗訴之處分
    ，將損失置於何地？上訴人為維護公司權益，爰依法提起上
    訴等語。
四、本件被上訴人原審起訴請求大嘟食品有限公司給付薪資15,
    000元，核其訴訟標的金額在10萬元以下，依民事訴訟法第
    436條之8第1項規定，應適用小額訴訟程序，依同法第436條
    之24第2項、第436條之25、第471條第1項規定，非以小額程
    序之第一審裁判違背法令為理由不得上訴，且須記載上訴理
    由，或於提起上訴後20日內表明原判決所違背之法令及其具
    體內容，始合上訴程式。經核本件上訴狀所載內容，係針對
    原審調查證據、認定事實所得心證之指摘，乃屬事實認定之
    問題，上訴人所陳非屬原判決有不適用法規、適用法規不當
    、或民事訴訟法第469條第1款至第5款所列之違背法令事由
    ，亦難認對該判決之如何違背法令已有具體之指摘，揆諸上
    開說明，本件上訴為不合法，應予駁回。
五、次按於小額訴訟之上訴程序，法院為訴訟費用之裁判時，應
    確定其費用額。又訴訟費用，由敗訴之當事人負擔。民事訴
    訟法第436條之19第1項、第436條之32第1項及第78條規定甚
    明。本件上訴既不合法，上訴人支出之第二審裁判費用1,50
    0元，自應由上訴人負擔，是上訴人應負擔之訴訟費用額確
    定為1,500元。
六、據上論結，本件上訴為不合法，依民事訴訟法第436條之32
    第1項、第2項、第436條之19第1項、第444條第1項、第95
    條、第78條，裁定如主文。
中    華    民    國   100    年    7     月    11    日
                  民事第二庭    審判長法  官  李杭倫
                                      法  官  王獻楠
                                      法  官  王國忠
以上正本證明與原本無異。
本裁定不得抗告。
中    華    民    國   100    年    7     月    11    日
                                      書記官  黃敏純